最高法院刑事判決　　　　　　　　　 111年度台上字第2262號
上　訴　人　彭思淵




上列上訴人因違反毒品危害防制條例案件，不服臺灣高等法院臺
中分院中華民國111年1月18日第二審判決（110年度上訴字第217
1號，起訴案號：臺灣臺中地方檢察署109年度偵字第38771 號）
，提起上訴，本院判決如下：
    主  文
上訴駁回。
    理  由
一、按刑事訴訟法第377 條規定，上訴於第三審法院，非以判決
    違背法令為理由，不得為之。是提起第三審上訴，應以原判
    決違背法令為理由，係屬法定要件。如果上訴理由書狀並未
    依據卷內訴訟資料，具體指摘原判決不適用何種法則或如何
    適用不當，或所指摘原判決違法情事，顯與法律規定得為第
    三審上訴理由之違法情形，不相適合時，均應認其上訴為違
    背法律上之程式，予以駁回。本件經原審審理結果，認上訴
    人彭思淵有原判決所引第一審判決犯罪事實欄所記載販賣愷
    他命未遂之犯行，因而維持第一審論處販賣第三級毒品未遂
    罪刑，及諭知相關沒收之判決，駁回上訴人在第二審之上訴
    。已詳敘其調查、取捨證據之結果及憑以認定犯罪事實之得
    心證理由。從形式上觀察，並無足以影響判決結果之違法情
    形存在。
二、經查，刑之量定，屬為裁判之法院得依職權裁量之事項，苟
    其量刑已以行為人之責任為基礎，並斟酌刑法第57條各款所
    列情狀，在法定刑度內，酌量科刑，無顯然失當或違反公平
    、比例及罪刑相當原則者，亦無偏執一端，致明顯失出失入
    情形，自不得指為違法。而刑法第59條之酌量減輕其刑，必
    須犯罪另有特殊之原因與環境，在客觀上足以引起一般同情
    ，認為宣告法定最低度刑期，猶嫌過重者，始有其適用。原
    審依累犯規定加重其刑後，再依刑法第25條第2 項，及毒品
    危害防制條例第17條第2 項偵審中自白之規定遞予減輕其刑
    ，而就上訴人本件犯行，以其責任為基礎，於判決理由說明
    第一審審酌上訴人前已有販賣第三級毒品經判處罪刑執行完
    畢之前案紀錄，竟仍無視國家杜絕毒品犯罪之禁令再犯本案
    ，且遭查獲之毒品數量非微，兼衡本件係屬販賣未遂之情節
    暨犯罪動機、犯罪後坦承犯行、生活狀況等一切情狀所為之
    量刑；及本案上訴人販賣第三級毒品之次數、數量暨其所得
    雖與大盤販賣大量毒品者有別，惟曾已犯販賣第三級毒品罪
    ，當明知販賣第三級毒品戕害購毒者身心健康，對社會治安
    亦有相當程度危害，仍心生投機繼續販賣毒品，衡諸社會一
    般客觀標準，難認有情堪憫恕之情形，未予適用刑法第59條
    規定，均無違誤而予維持之旨。經核原判決既無濫用自由裁
    量權限之情形，即無違反憲法上罪刑相當原則、比例原則。
    況適用刑法第59條酌減其刑與否，法院本屬有權斟酌決定，
    原審未依該條減輕其刑部分，亦無違法可言，自不得據為上
    訴第三審之理由。上訴意旨猶執陳詞指摘原判決量刑不符比
    例原則，未依刑法第59條予以酌減並有不適用法則之違誤云
    云，洵非適法之第三審上訴理由。
三、綜上，上訴人之上訴為違背法律上之程式，應予駁回。
據上論結，應依刑事訴訟法第395條前段，判決如主文。
中    華    民    國   111    年    4     月    21    日
                  刑事第二庭審判長法  官  王  梅  英  
                                  法  官  李  釱  任  
                                  法  官  吳  秋  宏  
                                  法  官  蔡  廣  昇  
                                  法  官  莊  松  泉  
本件正本證明與原本無異
                                  書記官
中    華    民    國   111    年    4     月    26    日